【裁判字號】    90,交上易,2471
【裁判日期】    901225
【裁判案由】    過失致死
【裁判全文】
臺灣高等法院臺中分院刑事判決              民國九十年度交上易字第二四七一號
      上  訴  人
      即  被  告  乙○○
右上訴人因過失致死案件，不服臺灣南投地方法院中華民國九十年十月二十四日第一
審判決（民國九十年度交易字第一一四號，起訴案號：臺灣南投地方法院檢察署民國
九十年度偵字第三二二六號），提起上訴，本院判決如左：
      主  文
上訴駁回。
乙○○緩刑貳年。
      事  實
一、乙○○於民國（下同）九十年九月三日下午十九時四十五分許，駕駛車牌號碼Ｘ
    八-八七六三號自小客車，沿南投縣竹山鎮○○路由竹山往集集方向行駛，其原
    應注意行車速度應依標誌規定，且駕駛人應注意車前狀況，隨時採取必要安全措
    施，而依當時道路上有路燈、路面乾燥、視距良好無障礙物，而無不能注意之情
    事，竟疏於注意及此，在速限四十公里之南投縣竹山鎮○○路一段，以時速四十
    五公里速度行駛，致途經南投縣竹山鎮○○路一段一一二號前，適有行人莊黃利
    著拖鞋在該未設有行人穿越道亦非禁止穿越之路段穿越道路時，疏未注意左右來
    車而穿越集山路，乙○○因而將莊黃利撞擊於地，致其受有顱內出血送醫，於同
    日晚間二十一時許不治死亡。乙○○肇事後親自以電話報警，並已報明其姓名，
    請警方前往現場處理而自首前揭犯行。
二、案經臺灣南投地方法院檢察署檢察官自動檢舉偵查起訴。
      理  由
一、訊據上訴人即被告(下稱被告)乙○○就其於右開時地駕車肇事之犯罪事實自白不
    諱，又有道路交通事故調查報告表、現場照片附卷可稽，而本件車禍被害人莊黃
    利因此受傷死亡，亦經臺灣南投地方法院檢察署檢察官督同檢驗員相驗屬實，製
    有勘驗筆錄、相驗屍體證明書、驗斷書在卷可憑，按駕駛人行車速度應依標誌規
    定，且應注意車前狀況，隨時採取必要安全措施，道路交通安全規則第九十三條
    、第九十四條第三項定有明文，被告駕車自應注意上述道路交通安全規定，又據
    現場照片，及道路交通事故調查報告表所載當時當時道路上有路燈、路面乾燥、
    視距良好無障礙物，而無不能注意之情事，其竟疏未注意及此，仍以時速四十五
    公里之速度超速行駛，而撞及被害人，顯有過失。被害人穿著不利快速移動之拖
    鞋，疏未注意左右來車而穿越集山路，有違道路交通安全規則第一百三十四條第
    五款規定，雖與有過失，惟仍無卸於被告過失之責。被告過失駕車肇事行為，與
    被害人之死亡結果間，具有相當因果關係已如前述，本件事證明確，被告犯行洵
    堪認定，應予依法論科。
二、核被告所為，係犯刑法第二百七十六條第一項過失致死罪。查被告肇事後親自以
    話報警，並已報明其姓名，請警方前往現場處理等情，有南投縣警察局竹山分局
    九十年十月十五日九○投竹警刑字第一五四○四號函在卷可按，是以被告符合自
    首要件，應依刑法第六十二條前段規定減輕其刑。原審適用刑法第二百七十六條
    第一項、第六十二條前段、罰金罰鍰提高標準條例第一條前段之規定，審酌被告
    過失情節，被害人與有過失、被告犯後態度、未與被害人家屬達成民事和解等一
    切情狀，量處被告有期刑柒月。其認事用法及量刑，並無不當，被告上訴意旨指
    摘原判決量刑過重，為無理由，應予駁回。第查：被告未曾受有期徒刑以上刑之
    宣告，有台灣高等法院被告全國前案紀錄表一紙附卷可稽，因過失犯罪，其過失
    情節尚屬輕微，且已與被害人達成和解，有調解書影本一份附卷可稽，受此宣告
    刑之教訓後，應已知所警惕，而無再犯之虞，本院認其所受宣告之刑以暫不執行
    為適當，爰予宣告緩刑貳年，以啟自新。
三、據上論斷，應依刑事訴訟法第三百六十八條，刑法第七十四條第一款，判決如主
    文。
本案經檢察官甲○○到庭執行職務。
中      華      民      國      九十       年    十二     月   二十五   日
                                臺灣高等法院臺中分院刑事第九庭
                                      審判長法  官  吳  重  政
                                            法  官  康  應  龍
                                            法  官  趙  春  碧
右正本證明與原本無異。
不得上訴。
                                            書記官  林  育  德
中      華      民      國      九十       年    十二     月   二十七   日
附錄：
中華民國刑法第二百七十六條：
因過失致人於死者，處二年以下有期徒刑、拘役或二千元以下罰金。
                                                                        Ｋ


司法院資訊處製作；財團法人民間司法改革基金會備份。
